臺灣新北地方法院民事裁定
111年度補字第2045號
原      告  凱基商業銀行股份有限公司





被      告  張麗珍
上列原告與被告間之撤銷遺產分割協議等事件，本院裁定如下：
    主  文
原告應於本裁定送達後7日內，具狀補正全體被告之戶籍謄本（
記事欄勿省略）、被繼承人張鶴松之全體繼承人姓名及住所或居
所，並提出被繼承人人張鶴松之除戶戶籍謄本（記事欄勿省略）
、繼承系統表、各繼承人之繼承比例表及其全體繼承人之最新戶
籍謄本（記事欄勿省略），暨補繳第一審裁判費新臺幣3,750元
，逾期未補正，即駁回原告之訴。
    理  由
一、按起訴，應以訴狀表明當事人及法定代理人、訴訟標的及其
    原因事實、應受判決事項之聲明，提出於法院；又當事人書
    狀，應記載當事人姓名及住所或居所，民事訴訟法第244條
    第1項、第116條第1項第1款分別定有明文。次按提起民事訴
    訟，應依民事訴訟法第1編第3章第1節、第2節之規定繳納裁
    判費，此亦為起訴必須具備之程式。再按債權人主張債務人
    詐害其債權，依民法第244條規定提起撤銷詐害行為之訴者
    ，因債權人行使撤銷權之目的，在使其債權獲得清償，故應
    以債權人因撤銷權之行使所受利益為準，原則上以債權人主
    張之債權額，計算其訴訟標的價額，但被撤銷法律行為標的
    之價額低於債權人主張之債權額時，則以該被撤銷法律行為
    標的之價額計算（最高法院99年度台抗字第222號裁定意旨
    可參）。末按書狀不合程式或有其他欠缺者，審判長應定期
    間命其補正；起訴不合程式或不備其他要件者，依其情形可
    以補正經審判長定期間命其補正而不補正者，法院應以裁定
    駁回之，民事訴訟法第121條第1項、第249條第1項第6款亦
    有明定。
二、經查，本件原告起訴時，未於起訴狀上載明被告張○1、張○2
    之正確姓名，其起訴程式已有欠缺，應予補正。又原告起訴
    未據繳納裁判費，查原告起訴時訴之聲明第1 、2 項係請求
    被告應就被繼承人張鶴松之新北市○○區○○段000地號土地（
    權利範圍全部）及其上坐落之同地段145建號建物（權利範
    圍全部）即門牌號碼新北市○○區○○路000巷00弄00號房屋（
    下合稱系爭房地）所為分割協議債權行為及分割所有權物權
    行為應予撤銷；被告就系爭房地於民國109年2月25日所為之
    所有權分割登記應予塗銷。本件原告主張其對被告張麗珍之
    債權額為新臺幣（下同）34萬4,786元（見臺灣臺北地方法
    院債權憑證），而原告欲撤銷法律行為標的之土地部分公告
    現值價值1013萬2,000元（計算式：14萬9,000元×68平方公
    尺＝1013萬2,000元），再依民法第1144條規定之配偶應繼分
    計算，被告張麗珍至少繼承房屋價值為337萬7,333元（計算
    式：1013萬2,000元÷3＝337萬7,333元，元以下四捨五入），
    故依首開說明，被告張麗珍土地部分即高於原告所主張之債
    權額，是以，原告之訴訟標的價額應核定為34萬4,786元，
    應徵第一審裁判費為3,750元。茲依民事訴訟法第249條第1
    項但書之規定，限原告於收受本裁定送達後5日內補繳，逾
    期不繳，即駁回其訴。
三、爰裁定如主文。 
中　　華　　民　　國　　111 　年　　11　　月　　28　　日
                  民事第一庭  法  官  毛崑山
以上正本證明與原本無異。
本裁定不得抗告。
中　　華　　民　　國　　111 　年　　11　　月　　28　　日
                              書記官  童淑敏